Inventaris van het archief van de Nederlandse Federatie voor Bejaardenbeleid: Studie- en Informatiecentrum voor Ouderenbeleid (NFB), 1954-1989
Nationaal Archief, Den Haag
Nederlandse Federatie voor Bejaardenbeleid
Ned. Federatie Bejaardenbeleid
1954-1989
I27140
22.30 meter; 374 inventarisnummers.
Normale geschreven, getypte en gedrukte documenten, geen bijzondere handschriften.
Nationaal Archief, Den Haag
Studie- en Informatiecentrum voor Ouderenbeleid NFB, 1954 - 1989
Nederlands Federatie voor Bejaardenbeleid,
Landelijk Platform Bejaardenbeleid, 1974-1982
Het archief van het Studie- en Informatiecentrum voor Ouderenbeleid N.F.B. bevat voor de periode 1954-1989 correspondentie (met index) en allerlei dossiers over aanverwante onderwerpen (bejaardenzorg etc.) en instellingen. Daarnaast bevat het ook stukken van diverse projecten en contactorganen.
Archiefvorming
Geschiedenis van de archiefvormer
Het Studie- en Informatiecentrum voor Ouderenbeleid NFB is een voortzetting van de Nederlandse Federatie voor Bejaardenzorg, later Nederlandse Federatie voor Bejaardenbeleid.
Het Studie- en informatiecentrum werd met ingang van 1 juni 1989 opgeheven in het kader van de herstructurering van landelijke organisaties van maatschappelijk werk.
Geschiedenis van het archiefbeheer
In 1965 begon een professionele administratie een geordend correspondentie-archief bij te houden. Dit archief bestaat uit een chronologisch geordende serie stencils, oorspronkelijk geborgen in ordners, en twee verzamelingen dossiers, ieder van een eigen code voorzien. De ordners met de stencils werden elk van een inhoudsopgave voorzien, op basis waarvan een alfabetische index in een kaartsysteem werd aangelegd.
In het archief bevindt zich het archief van het Landelijk Platform Bejaardenbeleid over de jaren 1974-1982. In deze periode berustte het secretariaat van het platform bij de N.F.B.
Vanwege de opheffing van het Studie- en informatiecentrum werd het archief overgedragen aan het Algemeen Rijksarchief.
Schenking (van een niet overheidsarchief)
Inhoud en structuur van het archief
2.19
Inhoud
De oudste stukken zijn slechts sporadisch in het archief aanwezig. De notulen van vergaderingen zijn echter volledig bewaard gebleven.
Aanwijzingen voor de gebruiker
Openbaarheidsbeperkingen
Volledig openbaar.
Materiële beperkingen
Het archief kent geen materiële beperkingen
Aanvraaginstructie
Openbare archiefstukken kunnen online worden aangevraagd en gereserveerd. U kunt dit ook via de terminals in de studiezaal van het Nationaal Archief doen. Om te kunnen reserveren dient u de volgende stappen te volgen:
U maakt een profiel aan op www.gahetna.nl, en logt vervolgens in
Via de archiefinventaris (alleen de beschrijvingen met rode nummers) selecteert u het gewenste archiefstuk door op de knop 'Reserveren' te klikken
In het volgende scherm geeft u aan op welke dag u het archiefstuk wilt inzien
Indien u zich bevindt in de studiezaal en een tafelnummer heeft ontvangen kunt u dit nummer vermelden. Als u geen tafelnummer heeft kunt u tafelnummer 777 laten staan
Vervolgens bevestigt u uw reservering door deze te versturen.
Verwant materiaal
Beschikbaarheid van kopieën
Beschrijving van de series en archiefbestanddelen
- CORRESPONDENTIE., A.
  - Stencils., 1962-1988.; 1-121
    De stencils zijn per nummer van een inhoudsopgave voorzien en van een kenmerk waarnaar deze inhoudsopgave verwijst. Als nadere toegang dient een alfabetische index in kaartenbakken, zie lijstnummers 370-373.
    - 1962-1965, 1
    - 1966: 1-116., 2
    - 1966: 116-220., 3
    - 1966: 220-580., 4
    - 1967: 1-219., 5
    - 1967: 219-491., 6
    - 1968: 1-357., 7
    - 1968: 357-480., 8
    - 1968: 480-547., 9
    - 1969: 1-91., 10
    - 1969: 91-176., 11
    - 1969: 176-284., 12
    - 1969: 284-377., 13
    - 1969: 377-462., 14
    - 1969: 462-547., 15
    - 1970: 1-100., 16
    - 1970: 101-200., 17
    - 1970: 201-300., 18
    - 1970: 301-400., 19
    - 1970: 401-497., 20
    - 1971: 1-100., 21
    - 1971: 101-200., 22
    - 1971: 201-300., 23
    - 1971: 301-400., 24
    - 1971: 401-471., 25
    - 1971: 471-534., 26
    - 1972: 1-100., 27
    - 1972: 101-190., 28
    - 1972: 191-300., 29
    - 1972: 301-390., 30
    - 1972: 391-490., 31
    - 1972: 491-590., 32
    - 1972: 591-758., 33
    - 1973: 1-100., 34
    - 1973: 101-200., 35
    - 1973: 201-300., 36
    - 1973: 301-400., 37
    - 1973: 401-500., 38
    - 1973: 501-600., 39
    - 1973: 601-661., 40
    - 1973: 661-700., 41
    - 1973: 701-799., 42
    - 1974: 1-100., 43
    - 1974: 101-156., 44
    - 1974: 156-229., 45
    - 1974: 229-299, 46
    - 1974: 299-353., 47
    - 1974: 353-435., 48
    - 1974: 435-510., 49
    - 1974: 510-593., 50
    - 1974: 593-687., 51
    - 1975: 1-84., 52
    - 1975: 84-141., 53
    - 1975: 141-240., 54
    - 1975: bijlage bij 173., 55
    - 1975: 241-304., 56
    - 1975: 304-371., 57
    - 1975: 371-440., 58
    - 1975: 440-520., 59
    - 1975: 520-555., 60
    - 1976: 1-61., 61
    - 1976: 61-121., 62
    - 1976: 121-186., 63
    - 1976: 186-246., 64
    - 1976: 246-316., 65
    - 1976: 316-380., 66
    - 1976: 380-466., 67
    - 1976: 466-558., 68
    - 1977: 1-66., 69
    - 1977: 66-140., 70
    - 1977: 141-230., 71
    - 1977: 231-316., 72
    - 1977: 316-431., 73
    - 1977: 431-525., 74
    - 1977: 526-621., 75
    - 1977: 621-658., 76
    - 1978: 1-56., 77
    - 1978: 56-123., 78
    - 1978: 123-205., 79
    - 1978: 205-280., 80
    - 1978: 280-366., 81
    - 1978: 366-431., 82
    - 1978: 431-525., 83
    - 1978: 525-630., 84
    - 1979: 1-76., 85
    - 1979: 76-169., 86
    - 1979: 1969-260., 87
    - 1979: 261-336., 88
    - 1979: 336-450., 89
    - 1979: 451-505., 90
    - 1979: 505-581., 91
    - 1979: 581-663., 92
    - 1979: 663-727., 93
    - 1979: 727-806., 94
    - 1979: 806-883., 95
    - 1980: 1-100., 96
    - 1980: 101-200., 97
    - 1980: 201-300., 98
    - 1980: 301-400., 99
    - 1980: 401-500., 100
    - 1980: 501-600., 101
    - 1980: 601-eind., 102
    - 1981: 1-100., 103
    - 1981: 101-200., 104
    - 1981: 201-300., 105
    - 1981: 301-400., 106
    - 1981: 401-500., 107
    - 1981: 501-600., 108
    - 1981: 601-700., 109
    - 1982: 1-265., 110
    - 1982: 265-580., 111
    - 1982: 580-eind., 112
    - 1983, 113
    - 1984: 205-404., 114
    - 1985: 1-219., 115
    - 1985: 220-376., 116
    - 1986: 26-182., 117
    - 1986: 183-265., 118
    - 1986: 266-eind., 119
    - 1986-1987, 120
    - 1988, 121
  - Stukken, geklasseerd onder "Diversen"., 1963-1979.; 122-135
    - 1963-1973: 1-8., 122
    - 1973: 9 - 1974: 7., 123
    - 1974: 8-28., 124
    - 1975, 125
    - 1976: 1-65., 126
    - 1976: 66-120., 127
    - 1977: 1-66., 128
    - 1977: 66-146., 129
    - 1977: 146-eind., 130
    - 1978: 1-90., 131
    - 1978: 90-160., 132
    - 1978: 161-221., 133
    - 1978: 221-eind., 134
    - 1979, 135
  - Brieven van het secretariaat., 1977-1989.; 365-367, 136-149
    - 1977-1981, 365
    - 1982, 366
    - 1982, 367
    - 1983: 1-499., 136
    - 1983: 500-899., 137
    - 1983: 901 - 1984: 449., 138
    - 1984: 450-985., 139
    - 1985: 1-495., 140
    - 1985: 496-798., 141
    - 1985: 785 - 1986: 202., 142
    - 1986: 202-603., 143
    - 1986: 604-913., 144
    - 1986: 914-1149., 145
    - 1987: 1-393., 146
    - 1987: 400-814., 147
    - 1988: 1-544., 148
    - 1988-1989, 149
  - Brieven van directeur Piet Driest., 1979-1989.; 364, 336-342
    - 1979-1982, 336
    - 1983-1985, 364
    - Jan - 21 nov 1985., 337
    - 21 nov 1985 - jun 1986., 338
    - Jul 1986 - mrt 1987., 339
    - Apr - dec 1987., 340
    - Jan - aug 1988., 341
    - Sep 1988 - jun 1989., 342
- OUDE STUKKEN TOT 1971., B.
  - Dossiers in cijfercode., 1954-1974.; Diverse nummers
    - 1.1.1. - 1.1.2.8 1.1.1.: statuten, 1968 1.1.2.: nota bejaardenbeleid, 1972-1975. 1.1.2.1.: Landelijk Sociaal Charitatief Centrum, 1959-1969. 1.1.2.2.: Contactsectie Bejaardenzorg van de Generale Diakonale Raad der Nederlandse Hervormde Kerk, 1960-1972. 1.1.2.3.: Landelijk Orgaan van de Gereformeerde Gezindte voor de Bejaardenzorg, 1965-1973. 1.1.2.4.: Stichting Vrijzinnig Protestantse Centrale voor Maatschappelijk Werk, 1961-1972. 1.1.2.5.: "Humanitas", 1958-1973. 1.1.2.6.: Stichting Joods Maatschappelijk Werk, 1959-1973. 1.1.2.7.: Centrale Raad voor de Gezinsverzorging, 1965-1973. 1.1.2.8.: Katholieke Vereniging van Bejaardentehuizen., 150
    - 1.1.2.9. - 1.1.2.15 1.1.2.9.: Algemene Vereniging van Instellingen voor Bejaardenzorg, 1964-1972. 1.1.2.10.: Humanistische stichting voor huisvesting van bejaarden, 1960-1972. 1.1.2.11.: Protestantse Vereniging van Instellingen voor Bejaardenzorg, 1958-1973. 1.1.2.12.: Het Groene Kruis, 1958-1972. 1.1.2.13.: Het Wit-Gele Kruis, 1959-1973. 1.1.2.14.: Het Oranje-Groene Kruis, 1959-1969. 1.1.2.15.: Nationale Ziekenhuisraad, sectie verpleegtehuizen, 1972-1974., 151
    - 1.1.2.16 - 1.1.2.26 1.1.2.16.: Koninklijke Nederlandse Maatschappij tot Bevordering van de Geneeskunst, 1967 1.1.2.17.: Nederlandse Vereniging voor Gebrekkigenzorg, Nederlandse Vereniging voor Revalidatie, 1961-1972. 1.1.2.18-20.: Vernietigd [geleidebrieven]. 1.1.2.21.: Centraal Overleg Samenwerkende Bejaarden Organisaties, 1959-1973. 1.1.2.22.: Nederlandse Federatie van Vrouwelijke Vrijwillige Hulpverlening, 1960-1969. 1.1.2.23.: Stichting Katholieke Opleiding Bejaardenwerk, 1972-1973. 1.1.2.24.: Stichting Protestantse Opleidingen Bejaardenzorg, 1972-1973. 1.1.2.25.: Stichting Opleidingen Bejaardenzorg, 1972 1.1.2.26.: Nederlandse Vereniging voor Gerontologie, 1948-1973., 152
    - 1.1.2.27 - 1.1.4 1.1.2.27.: Ministerie van C.R.M, 1965-1973. 1.1.2.28.: Ministerie van Sociale Zaken en Volksgezondheid, 1960-1972. 1.1.2.29.: Ministerie van Volkshuisvesting etc, 1956-1962. 1.1.2.31.: Vereniging van Nederlandse Gemeenten, 1962-1973. 1.1.3. Struktuur N.F.B, 1957-1972., 153
    - 1.2.1 - 1.3. 1.2.1.: Samenstelling algemeen bestuur, 1969-1973. 1.2.3.: Voorzittersbenoeming, 1968-1973. 1.2.4.: Algemene correspondentie, 1968-1973. 1.3.: Bestuursmutaties, 1961-1973., 154
    - 1.3.1 - 1.6.1. 1.3.1.: Richtlijnen bestuur, 1967 1.3.3.: Voorbereiding bestuursvergaderingen, 1965-1973. 1.6.1.: Werkverslagen van de staf. Bilderbergbezinning, 1972-1973., 155
    - 1.6.2 - 2.1.1 1.6.2.: Kwartaalverslagen, 1971-1973. 1.6.3.: Jaarverslagen. 1971, 1972. 2.1.1.: Bejaardenhuizenbeleid Gelderland, 1971-1972. 2.1.1. Nota Bejaardenbeleid 1970, 1969-1973., 156
    - 2.1.2 - 2.2.3 2.1.2/3.: Tweede Kamer inzake bejaardenbeleid, 1973 2.2.: Werkgroepen: beleidsontwikkeling N.F.B.; Maatschappelijke dienstverlening; Werkgroep fundamentele problematiek; Sociaal-economische problematiek; Sociaal-Maatschappelijke dienstverlening; Beleidsnota; Strukturen; Werkprogram; Beleidsplan, 1970-1973., 157
    - 2.3.1 - 3.1.5 2.3.1.: Algemene bijstandswet, 1970-1972. 2.3.2.: Werkgroep herziening wet op de bejaardenoorden, 1970-1973. 2.3.3.: Tijdelijke rijksgroepregeling bejaarden in bejaardenoorden, 1969 2.3.4.: Algemene Wet Bijzondere Ziektekosten, 1972-1973. 2.3.7.: Wetgeving Maatschappelijke Dienstverlening, 1973 2.3.8.: Interdepartementale stuurgroep bejaardenbeleid. I.S.B, 1968-1973. 3.1.1.3.: I.S.B.: Participatie ouderen, 1971-1973. 3.1.2.: Audiënties en gesprekken met de minister van CRM, 1969-1973. 3.1.3.: Interstavenberaad CRM-WVC, 1969-1973. 3.1.4.: Algemene correspondentie met de overheid, 1972-1973. 3.1.5.: Werkgroep wetenschappelijk onderzoek bejaardenbeleid, 1973, 158
    - 3.2.2.1 - 3.2.2.5 3.2.2.1.: Sectie II van het Koningin Julianafonds: raad, 1971-1973. 3.2.2.4.: Adviesaanvragen, 1969-1973. 3.2.2.5.: Algemene correspondentie, 1970-1971., 159
    - 3.2.3 - 3.3.1 3.2.3.: Planningscommissie en Centrale Raad voor de Gezinsverzorging, 1968-1973. 3.2.5.: Centrale Raad, alg. corr, 1968-1973. 3.2.4.: Nationale Stichting Vakantie voor Ouderen, 1971-1972. 3.3.1.: Autohulpdienst voor bejaardenoorden. 1969-1973. Provinciale opbouworganen. 1961-1973., 160
    - 3.3.2 - 4.1.4.3 3.3.2.: Provinciale opbouworganen, 1973-1974. 3.3.5.: Gemeenschappelijk Protestants Overleg Bejaardenbeleid, 1972 3.3.6.: Stichting Het Leven begint bij 40, 1971-1973. 4.1.1.: Wetenschappelijke Adviescommissie, 1971-1973. Centraal Bureau voor de Statistiek, 1965-1972. 4.1.2.1.: Gerontologisch Instituut Nijmegen. Gerontologisch Centrum, 1971-1972. 4.1.3.: Dienstencentra, 1968-1970. 4.1.4.2.: Dokumentatiecentrum, 1973-1974. 4.1.4.3.: Begeleidingscommissie Sociaal-Gerontologisch Onderzoek. 1973, 185
    - 4.2.1 - 4.3.6 4.2.1.: Werkgroep Structuren Bejaardenbeleid, 1970-1973. 4.3.1.: Werkgroep Financiering Verzorgingskosten Verzorgingstehuizen, 1972-1973. 4.3.3/4.: A.O.W, 1973-1974. 4.3.4.3.: Commissie van Overleg Salarissen en Arbeidsvoorwaarden Bejaardentehuizen (C.O.S.A.B.), 1968-1970. 4.3.4.5.: Juridische adviezen, 1973-1974. 4.3.4.6.: Diverse contacten, 1973 4.3.5.: Tarifiëring kosten dienstverlening, 1972, 315
    - 4.4.1.: Functionarissencontact., 161
    - 4.4.2 - 4.4.9 4.4.2.: Gespreksgroep Dienstencentra en Projecten Gecoördineerd Bejaardenwerk, 1974 4.4.4.: Contact met provinciale consulenten bejaardenwerk, 1972-1974. 4.4.6.: Functionarissen van het bejaardenwerk in Noord-Brabant, 1973 4.4.7.: Algemene corr. over plaatselijke samenwerking en maatschappelijke dienstverlening, 1970-1974. 4.4.8.: Nederlandse Vereniging van Dienstencentra, 1971-1974., 162
    - 4.5.5 - 4.6.2. 4.5.5.: Beraad Componenten Gezondheidszorg, 1973 4.5.6.: Sectie Gezondheidszorg, 1973 4.5.7.: Commissie Bejaardenwerk Unie v. Vrouwelijke Vrijwilligers, 1973 4.5.10: Algemene correspondentie (gerontologie) 1973. 4.6.1.: Commissie Sociaal-Cultureel Vormingswerk, richtlijnen; Sociaal-culturele zaken, 1970-1973. 4.6.2.: Werkgroep bejaardengymnastiek/ meer bewegen voor ouderen 1968-1974., 163
    - 4.6.2 - 4.9.6 4.6.2.: Voorbereiding pensionering, 1972-1974. 4.6.3.: Werkgroep landelijk paspoort, 1972 4.6.4.: Algemene corr. sociaal-cultureel werk, 1973 4.6.6.: Vormingscentra, 1971 4.7a.: Stichting Recreatie, 1971-1972. 4.7.1.: Informatie over bouwen en wonen, 1972-1973. 4.7.4.: Werkgroep nomenclatuur voor inrichtingen, 1973-1974. 4.9.2.: Werkgroep opleiding bejaardenverzorger, 1965-1971. 4.9.3.: Adviescommissie Oriënteringscursussen, 1972-1974. 4.9.4.: Corr. met opleidingsinstituten, 1966-1974. 4.9.5.: Erkenning van cursussen, 1972 4.9.6.: Opleiding bejaardenzorg in het algemeem, 1972, 164
    - 4.9.7 - 4.9.9 4.9.7.: Landelijke begeleidingscommissie opleiding verzorgingsassistente, 1973-1974.; Werkgroep kunstzinnige applikatie,1971 4.9.8.: Werkgroep bevordering deskundigheid functioneren gecoördineerd open bejaardenwerk, 1973 4.9.9.: Overige opleidingen bejaardenzorg, ezamens, diploma's, etc. [aanvragen en geleidebrieven ter verzending zijn vernietigd]. 1970-1973., 165
    - 4.9.10 - 4.9.12 4.9.10.: Evaluatiecommissie Kaderopleiding, 1970-1974. 4.9.11.: Opleiding part-time werksters, 1972-1973. 4.9.12: Werkgroep bevordering deskundigheid functionarissen gecoördineerd bejaardenwerk, 1973, 166
    - 5.5.1 - 5.5.2.1: Op leeftijd. 5.5.1.: Contacten met Haagse Drukkerij, 1968-1972. 5.5.1.2/3: Redactiecorrespondentie, 1970-1974. 5.5.2: Redaktiecommissie, 1970-1974., 167
    - 5.5.3.1: Buitenland, informatie, bezoek. Publicaties in Op leeftijd. 1970-1973., 168
    - 5.5.3.2: Voorlichting, diverse correspondentie. 1970-1974., 169
    - 5.5.3.3 - 5.5.4.1 5.5.3.3.: Bezoeken binnenland, 1973 IV.4: diverse voorlichtingscontacten, 1970-1973. 5.5.3.4.: Contacten radio en T.V, 1973-1974. 5.5.3.5.: Contacten pers. 5.5.4.: bijeenkomsten, tentoonstellingen, excursies., 170
    - 5.5.4.1 - 5.5.5.: jubilea en congressen. 1971-1974., 171
  - Stukken betreffende de oprichting van de federatie met briefwisseling., 1954-1959.; 172
  - Dossiers in lettercode ("blok 1962-1970"). Stukken tot 1972., 173-184
    - Rubriek I/405: Werkgroep indicaties, 1962-1964 Rubriek I/402: Werkgroep overbrugging [inkomens bejaarden/kostprijzen pensionhuizen], 1962, 173
    - Rubriek I/6: Commissie vermogensbeheer, 1965-1967. Rubriek I/7: Stichting landelijke samenwerking Bejaardentehuizenorganisaties, 1962-1972. Rubriek I/9: Prijzen adviescommissie, 1969-1972., 174
    - Rubriek I/11: A. Contact met de Overheid; B. Particuliere Bonden; D. Componenten; E. Nationale raad voor maatsch. welzijn. F. "zuilen"; G. Particulieren. 1967-1972., 175
    - Rubriek I/13. Koningin Julianafonds. Map A-B. 1963-1969., 176
    - Rubriek I/21: Begeleidingscommissie opleiding bejaardenverzorging. Rubriek I/25: Werkgroep fundamentele problematiek, 1970-1971. Rubriek I/29: Nota Volksgezondheid. II/6: Contacten met de overheid en diversen, 1968-1970. II/8: Interdepartementale stuurgroep bejaardenbeleid, subgroep onderzoek, 1969 III/2: Vrouwenorganisaties, 1954-1963. III/3; Gerontologisch instituut, 1966-1969. III/6: Wetsontwerp zware geneeskundige risico's, 1965-1969. III/11: Nationale Ziekenhuisraad, 1970-1972. III/12: Nationaal Orgaan Zwakzinnigenzorg, 1972, 177
    - Rubriek IV/1E: Oprichting tijdschrift Op leeftijd. 1966-1968., 178
    - Rubriek IV/1: Op leeftijd: kopij, druk, 1963-1969. Rubriek IV/2A: Filmcommissie. Film: Als we dat hadden geweten, 1965-1968. Rubriek IV/2E: Werkgroep literatuur-documentatie, 1966-1968. Rubriek IV/2F: Commissie meer bewegen, 1967 Rubriek IV/2H: Grote Letterbibliotheek, 1970 Rubriek IV/3: Voorlichtingsactiviteiten: congressen, excursies, 1965-1967. Rubriek IV/4: Voorlichtingscontacten. Pers, radio, televisie. Rubriek IV/4J: Verbond voor Veilig Verkeer, Vereniging tot Bescherming van Voetgangers, 1968-1969. Rubriek IV/4k: Voorlichting diversen., 179
    - Rubriek IV/5: Correspondentie buitenland, toezendingen boeken, tijdschriften en ander materiaal in Nederland, lezingen. 1965-1969., 180
    - Rubriek V/1D: Werkgroep herziening nomenclatuur, 1968-1969. Rubriek V/1E: Werkgroep huisvesting i.o, 1971 Rubriek V/2B: Warme maaltijden, 1971 Rubriek V/3A: Dienstencentra, 1960-1969. Rubriek V/3B: Bejaardenwerkplaatsen, 1962-1966. Rubriek V/3D: Bouwkundig bestand bejaardenoorden, 1967 Rubriek V/3F: Diverse verzoeken, 1972 Rubriek V/4B: Contacten met Bouwcentrum, 1971-1972. Rubriek V/4C: Ned. Centrum voor huisvesting van bejaarden, 1972 Rubriek V/4D: Bouwfonds Nederlandse Gemeenten, 1969-1972. Rubriek V/4E; Bouwcorporaties, 1969-1972. Rubriek V/4F: Diversen over bouw, 1972 Rubriek V 6,7: Diversen over bejaardenhuizen, 1967-1972., 181
    - Rubriek VI/1: Vereniging van directeuren van bejaardentehuizen, 1959-1972. Katholieke Vereniging van Bejaardentehuizen, 1959-1965. Vereniging"Pro Senectute", 1960-1969. Nederlands Instituut voor Volkshuisvesting en Stedebouw, 1959-1965. Rubriek VI/5: Ingekomen congresverslagen, 1970-1972. Rubriek VI/15: Landelijke stichting huishoudelijke voorlichting ten plattelande, 1965-1970. Rubriek VI/16: Nationale Federatie voor Huishoudelijke en Gezinsvoorlichting, 1966-1967. Rubriek VI/17: Federatie van verpleeginrichtingen voor langdurig zieken, 1968-1970. Rubriek VI/19: Stuurgroep bejaardenbeleid, 1968-1969., 182
    - Rubriek VI/19 N: Alarmsystemen, 1968-1970. Rubriek VI/19 P: Telefoonfaciliteiten, 1971-1972. Rubriek VI/19 Q: Juridische adviezen, 1971-1972. Rubriek VI/21: Stichting vakantie voor bejaarden, 1969 Rubriek VI/24: Bouwcoöperaties, 1971 Rubriek VI/26: Vakverenigingen, 1969-1972. Rubriek VII/1: Examens bejaardenhelpsters, 1966-1972., 183
    - Rubriek VII/1D - 5: Examens en opleidingen. 1968-1972., 184
      [Grotendeels vernietigd: geleidebrieven van diploma's, inschrijvingsgegevens, rapporten e.d.]
- BESTUURSSTUKKEN., C.
  - Stukken van het dagelijks bestuur., 1955-1983.; 186-204, 368
    - Notulen. 1955-1966., 186
    - Notulen. 1967-1973., 187
    - Stukken uit 1970., 188
    - Stukken uit 1970., 189
    - Stukken uit 1971 I, 190
    - Stukken uit 1971 II, 191
    - Stukken uit 1972., 192
    - Stukken. Jan - sep 1973., 193
    - Stukken. Okt 1973 - jan 1974., 194
    - Stukken. Feb - jun 1974., 195
    - Stukken. Aug - dec 1974., 196
    - Stukken. 1975, 197
    - Stukken. 1976, 198
    - Stukken. 1977, 199
    - Stukken. 1978, 200
    - Stukken. 1979, 201
    - Stukken. 1980, 202
    - Stukken. 1981, 203
    - Stukken. 1982, 204
    - Stukken. mei 1982-1983., 368
  - Stukken van het algemeen bestuur., 1954-1982.; 205-222
    - Notulen. 1954-1970., 205
    - Stukken. 1965, 206
    - Stukken. 1966, 207
      Met stukken uit 1958
    - Stukken. 1967, 208
    - Stukken. 1968, 209
    - Stukken. 1969, 210
    - Stukken. 1969-1970., 211
    - Stukken. 1970, 212
    - Stukken. 1970-1971., 213
    - Stukken. 1972, 214
    - Stukken. 1971-1973., 215
    - Stukken. 1974-1976., 216
    - Stukken. 1976-1977., 217
    - Stukken. 1978, 218
    - Stukken. 1979, 219
    - Stukken. 1980, 220
    - Stukken. 1981, 221
    - Stukken. 1982, 222
  - Bestuursstukken, gevormd na de reorganisatie., 1983-1989.; 223-237,369
    - Jan - jul 1983., 223
    - Aug - dec 1983., 224
    - Jan - apr 1984., 225
    - Mei - sep 1984., 226
    - Okt 1984 - jan 1985., 227
    - Mrt - mei 1985., 228
    - Jun - okt 1985., 229
    - Nov 1985 - apr 1986., 230
    - Mei - jul 1986., 231
    - Aug - dec 1986., 232
    - Jan - apr 1987., 233
    - Mei - sep 1987., 234
    - Okt 1987 - jan 1988., 235
    - Feb - apr 1988., 236
    - Mei - sep 1988., 237
    - Okt 1988 - apr 1989., 369
  - Stukken van de stichtingsraad., 1983-1986.; 238-239
    - 1983 - jun 1984., 238
    - Jul 1984 - 1986., 239
  - Stukken betreffende de statuten, het huishoudelijk reglement en de rechtspositie van het personeel., 240
  - Stafvergaderingen., 1980-1989.; 330-335
    - 1980-1981, 330
    - 1982, 331
    - 1983-okt 1984., 332
    - Nov 1984 - okt 1985., 333
    - Nov 1985 - jan 1987., 334
    - Feb 1987 - 1989., 335
- OP ONDERWERP GEORDENDE STUKKEN VANAF 1972., D.
  - Stukken, geordend volgens lettercode, blok 1972-1980., 241-287
    - A 1: Statuten. A 2: Bestuurssamenstelling, organisatie bestuursvergaderingen., 241
    - A 3: Organisatie bestuursvergaderingen. A 4: Staf. A 5: Bibliotheek en documentatie. A 6: Personeel. A 7: Subsidie aan de organisatie., 242
    - A 8: Aangesloten organisaties (Componenten) 1-18. Met lijst., 243
    - A 8: Aangesloten organisaties (Componenten) 19-29. Met lijst., 244
    - B 1.1.: CRM-Nota Bejaardenbeleid 1975., 245
    - B 1.2.: Rijksbegrotingen. B 1.3/4.: Overige vormen van regeringsbeleid. B 2: Provinciaal beleid. B 3: Beleid van diverse gemeenten. B 4: Beleidsplan van de N.F.B., 246
    - B 5: Commissie afstemming indicatiebeleid bejaardenvoorzieningen. B 6: Raad voor het Ouderenbeleid., 247
    - C: Interdepartementale Stuurgroep Bejaardenbeleid., 248
    - D 1: Wetenschappelijk Adviescollege. D 2: Vakgroep (sociale) gerontologie, Nijmegen. D 3: Stichting Centrale Documentatie Welzijnsbeleid Ouderen., 249
    - D 4: Planningsgroep voor wetenschappelijk onderzoek. D 5: Ministeriëel onderzoek levensomstandigheden bejaarden. D 6: Budgetonderzoek bejaarden. D 7: Advies aan de regering over gerontologie., 250
    - D 8: Nederlandse vereniging voor gerontologie; gerontologisch centrum., 251
    - D 9: Werkgroep Sociologie-gerontologie. D 10: Democrafisch onderzoek bejaarden. D 11: Inventarisatie gerontologisch onderzoek., 252
    - E 1 - 1.4: Nationale Raad voor Maatschappelijk Welzijn., 253
      : Grotendeels geschoond. Zie ook het archief van de raad.
    - E 1.5: Rapport "Kiezels en tegels" van de Nationale Raad voor Maatschappelijk Welzijn., 254
    - E 2.1 - 2.5: Koningin Julianafonds., 255
    - E 3.1: Centrale raad voor de gezinsverzorging. Bestuurscontact., 256
    - E 3.2: Centrale raad voor de gezinsverzorging: rapporten. E 4: Subsidie Nationale Stichting Vakantie voor Ouderen., 257
    - F 1: Gemeenschappelijk Protestants Overleg Bejaardenwerk. F 2: Nederlands Bibliotheek en Lektuur Centrum. F 3: Algemene Nederlandse Telefonidsche Hulpdienst voor Bejaarden., 258
    - F 5: Nederlandse Vereniging van Bejaardenoorden., 259
    - F 6: Vereniging van Direkties van Bejaardentehuizen. F 7: Provinciale opbouworganen. F 8: Stichting voor opleiding tot sociale arbeid., 260